# 新金融工具新则第 34 条

提问人：cpab 时间：2018-05-23 11:19:35
企业应当根据《企业会计准则第 39 号——公允价值计量》的规定，确定金融资产和金融负债在初始确认时的公允价值。公允价值通常为相关金融资产或金融负债的交易价格。金融资产或金融负债公允价值与交易价格存在差异的，现行与新修订准则会计核算的比较：现行准则新修订的CAS22号准则新旧核算的差异CAS 39号公允价值准则第十七条 其他相关会计准则要求或者允许企业以公允价值对相关资产或负债进行初始计量，且其交易价格与公允价值不相等的，企业应当将相关利得或损失计入当期损益，但其他相关会计准则另有规定的除外。 CAS22 第五十二条 （三）金融工具的交易价格应当作为其初始确认时的公
允价值的最好证据，但有客观证据表明相同金融工具公开交易价格更公允，或采用仅考虑公开市场参数的估值技术确定的结果更公允的，不应当采用交易价格作为初始确认时的公允价值，而应当采用更公允的交易价格或估值结果确定公允价值。
CAS22第五十三条 初始取得或源生的金融资产或承担的金融负债，应当以市场交易价格作为确定其公允价值的基础。
CAS37第五十八条 金融资产或金融负债初始确认的公允价值与交易价格存在差异时，如果其公允价值并
非基于相同资产或负债在活跃市场中的报价，也非基于仅使用可观察市场数据的估值技术，企业在初始确认金融资产或金融负债时不应确认利得或损失。 2010 企业会计准则讲解P369页，企业初始确认金融资产或金融负债时，应当按照公允价值计量。第 34 条：（一）在初始确认时，金融资产或金融负债的公允价值依据相同资产或负债在活跃市场上的报价或者以仅使用可观察市场数据的估值技术确定的，企业应当将该公允价值与交易价格之间的差额确认为一项利得或损失。对于公允价值与成交价格的差异，现行准则以成产交价格为公允价值，故不存在差异。 新修订的准则，在公允价值依据相同资产或负债在活跃市场上的报价或者以仅使用可观察市场数据的估值技术确定的，对公允价值与成交介格的差异，确认一项利得或损失。（二）在初始确认时，金融资产或金融负债的公允价值以其他方式确定的，企业应当将该公允价值与交易价格之间的差额递延。初始确认后，企业应当根据某一因素在相应会计期间的变动程度将该递延差额确认为相应会计期间的利得或损失。该因素应当仅限于市场参与者对该金融工具定价时将予考虑的因素，包括时间等。对于公允价值与成交价格的差异，现行准则以成产交价为公允价，故不存在差异。
而新修订的准则，在公允价值以其他方式确定的，对于公允价值与成交价格的差异确认一项递延，按产生差异的因素递延确认利得或损失。对于新旧核算差异的理解是对的吗？谢谢！

回答人：chenyiwei
“在公允价值依据相同资产或负债在活跃市场上的报价或者以仅使用可观察市场数据的估值技术确定的，对公允价值与成交介格的差异，确认一项利得或损失”在现行准则下也是这样规定的，因此这并不是新旧准则的差异。其他基本合理。